【裁判字號】    95,訴,3299
【裁判日期】    951127
【裁判案由】    毒品危害防制條例
【裁判全文】
臺灣高雄地方法院刑事判決              95年度訴字第3299號
公  訴  人  臺灣高雄地方法院檢察署檢察官
被      告  甲○○
                    現於臺灣高雄監獄（另案執行）
上列被告因違反毒品危害防制條例案件，經檢察官提起公訴（95
年度毒偵字第5713號），本院合議庭裁定由受命法官獨任進行簡
式審判程序，判決如下：
    主  文
甲○○施用第一級毒品，處有期徒刑捌月，扣案之第一級毒品海
洛因玖包（驗後淨重合計零點陸陸公克，空包裝重壹點陸伍公克
），殘有海洛因之針筒壹支、大小鋁箔袋各壹個，均沒收銷燬之
；又施用第二級毒品，處有期徒刑肆月。應執行有期徒刑拾月，
扣案之第一級毒品海洛因玖包（驗後淨重合計零點陸陸公克，空
包裝重壹點陸伍公克），殘有海洛因之針筒壹支、大小鋁箔袋各
壹個，均沒收銷毀之。
    事  實
一、甲○○前因施用毒品案件，經本院裁定送觀察、勒戒後，認
    有繼續施用之傾向而再裁定令入戒治處所強制戒治，於民國
    94年7 月11日執行完畢，猶不知戒絕。竟仍於前揭觀察勒戒
    、強制戒治執行完畢後5 年內，復分別基於施用第一、二級
    毒品之犯意，先於95年7 月9 日晚上7 、8 時許，在高雄市
    旗津區安樂巷188 之16號住處內，以玻璃球燒烤之方式，施
    用第二級毒品甲基安非他命1 次，又於翌日（同年月10日）
    上午6 時許，在上開住處，以將海洛因摻水置入針筒注射之
    方式，施用第一級毒品海洛因1 次。嗣於同日上午11時許，
    在高雄市旗津區福壽宮對面海邊附近為警查獲，經警徵得其
    同意採集其尿液送檢驗，結果呈第一級毒品海洛因代謝後嗎
    啡之陽性反應以及第二級毒品甲基安非他命之陽性反應，方
    查知上情。並扣得第一級毒品海洛因9 包（合計毛重共2.2
    公克）、針筒1 支、大小鋁箔袋各1 個。
二、案經高雄市政府警察局鼓山分局移送臺灣高雄地方法院檢察
    署檢察官偵查起訴。
    理  由
一、本件被告甲○○所犯為死刑、無期徒刑或最輕本刑為3 年以
    上有期徒刑以外之罪，其於準備程序中就被訴事實為有罪之
    陳述，經法官告知簡式審判程序之旨，並聽取公訴人及被告
    之意見後，依刑事訴訟法第273 條之1 第1 項規定，裁定由
    受命法官獨任進行簡式審判程序，合先敘明。
二、上揭事實，業據被告甲○○於本院審理中坦承不諱，且其於
    95年7 月10日所採驗之尿液，經送往高雄市立凱旋醫院以GC
    /MS 方法（氣相層析/ 質譜儀法）檢驗，結果均確呈海洛因
    代謝後嗎啡之陽性反應以及甲基安非他命之陽性反應，此有
    該醫院95年7 月17日濫用藥物尿液檢驗報告1 紙在卷可稽，
    足認被告上開自白確與事實相符，洵堪採為論罪科刑之依據
    。又被告前因施用毒品案件，經本院裁定送觀察、勒戒後，
    認有繼續施用之傾向而再裁定令入戒治處所強制戒治，於94
    年7 月11日執行完畢等情，有臺灣高等法院被告前案紀錄表
    1 紙附卷可查，其於觀察勒戒、強制戒治執行完畢釋放後5
    年內再犯本件施用第一、二級毒品之罪，自應依法論罪科刑
    。是本件事證明確，被告犯行堪予認定。
三、按海洛因係屬毒品危害防制條例第2 條第2 項第1 款所稱之
    第一級毒品，安非他命為同條例第2 條第2 項第2 款所稱之
    第2 級毒品，依法均不得施用。核被告甲○○所為，係犯毒
    品危害防制條例第10條第1 項之施用第一級毒品罪及同條例
    第10條第2 項之施用第二級毒品罪。其持有海洛因及安非他
    命後，進而施用，其持有海洛因及安非他命之低度行為應被
    其施用之高度行為所吸收，均不另論罪。又其所犯上開2 罪
    間，犯意各別，罪名互異，應予分論併罰。爰審酌被告前已
    因施用毒品案件經觀察勒戒、強制戒治後，本應徹底戒除毒
    癮，不料其竟仍繼續施用毒品，已如上述，顯見其並無戒除
    毒害之決心，且其於95年間甫因施用第一、二級毒品罪，經
    本院分別判處有期徒刑8 月、3 月（均未構成累犯），有臺
    灣高等法院被告前案紀錄表1 份在卷可按，猶不知戒絕，竟
    再犯本件施用第一、二級毒品罪，其量刑本不宜從寬，惟念
    其犯後坦承犯行，且施用毒品乃自戕一己之身體健康，並具
    有病患性人格之特質，其行為本身對社會所造成之危害並非
    直接、鉅大等一切情狀，分別量處如主文所示之刑，並定其
    應執行刑，以資懲儆。
四、扣案之白粉9 包（毛重共計2.2 公克），經送鑑驗結果，確
    含第一級毒品海洛因（驗後淨重合計為0.66公克，空包裝重
    1.65公克）之成分，有法務部調查局95年10月20日調科壹字
    第09523026180 號鑑定書1 紙在卷可按，應依毒品危害防制
    條例第18條第1 項前段宣告沒收銷燬之，而其上之包裝袋應
    殘留有些微毒品，客觀上無法析離，應視同毒品併宣告沒收
    銷燬，至送驗耗損部分因已滅失，爰不另宣告沒收銷燬。又
    扣案之注射針筒1 支、大小鋁箔袋各1 個等物，經送鑑定結
    果，均含有第一級毒品海洛因之殘留，有高雄醫學大學附設
    中和紀念醫院檢驗報告3 紙附卷可參，因客觀上已無法與殘
    留之海洛因完全析離，應視同毒品，爰均依毒品危害防制條
    例第18條第1 項前段規定，不論屬於犯人與否，均沒收銷燬
    之。
據上論斷，應依刑事訴訟法第273 條之1 第1 項、第284 條之1
、第299 條第1 項前段，毒品危害防制條例第10條第1 項、第2
項、第18條第1 項前段，刑法第11條、第51條第5 款，判決如主
文。
本案經檢察官李文和到庭執行職務
中    華    民    國    95    年    11    月    27    日
                    刑事第八庭  法  官  王俊彥
如不服本判決，應於收受送達後10日內向本院提出上訴書狀。
以上正本證明與原本無異。
中    華    民    國    95    年    11    月    27    日
                                書記官  鄭永媚
附錄本案論罪法條：
毒品危害防制條例第10條第1項、第2項
施用第一級毒品者，處6 月以上5 年以下有期徒刑。
施用第二級毒品者，處3 年以下有期徒刑。


司法院資訊處製作；財團法人民間司法改革基金會備份。
